臺灣臺中地方法院刑事判決　　　　　　　　　　　　　九十三年度易字第九七六號
　　公　訴　人　臺灣臺中地方法院檢察署檢察官
　　被　　　告　甲○○
右列被告因加重竊盜案件，經檢察官聲請簡易判決處刑（聲請案號：九十三年度偵字
第二四五四號）及移
庭改依通常程序審理，被告於準備程序中就被訴事實為有罪之陳述，受命法官於聽取
當事人之意見後，本院合議庭裁定改由受命法官獨任以簡式審判程序審理，判決如左
：
    主  文
甲○○連續踰越安全設備竊盜，累犯，處有期徒刑拾月。
    事  實
一、甲○○前有殺人未遂及違反槍砲彈藥刀械管制條例前科，並曾於民國八十五年間
    因違反肅清煙毒條例案件及違反麻醉藥品管理條例案件，經臺灣高等法院臺中分
    院及本院分別判處有期徒刑三年三月及四月確定，並經臺灣高等法院臺中分院裁
    定應執行有期徒刑三年五月確定，甫於九十年六月二日執行完畢。詎猶不知悔改
    ，復基於意圖為自己不法所有之概括犯意，（一）先於九十三年一月十八日上午
    十一時許，以踰越臺中縣大雅鄉○○路五二○巷四五號工寮圍牆之安全設備之方
    式，在該圍牆內工寮旁之置料場空地上，徒手竊取乙○○所有之白鐵鋼管九支（
    重約二十六公斤，價值約新臺幣（下同）三千元）。得手後，旋於同日中午十二
    時許，將竊得之白鐵鋼管九支，載至臺中縣潭子鄉○○村○○路○段八九之七號
    「王記資源回收場」，以六百元之價格出售予不知情之陳世榮。嗣於翌日即同年
    月十九日上午十時三十分許，甲○○復至上述地點，再以踰越前述工寮圍牆之安
    全設備之方式，在該圍牆內工寮旁之置料場空地上，徒手竊取乙○○所有之Ｈ型
    鋼樑一支（重四十二公斤，價值約七百元）。得手後，旋於同日上午十一時許，
    再將該支竊得之Ｈ型鋼樑以機車載運至上址「王記資源回收場」出售予不知情之
    陳世榮，約定交易價格為每公斤六元，適在該回收場過磅時，即為發覺甲○○竊
    盜行為而尾隨甲○○至該回收場之乙○○報警當場查獲。（二）復於九十三年三
    月二十日凌晨四時三十分許，在臺中縣豐原市○○路一五巷口即臺中縣豐原市○
    ○○號道路工地內，徒手竊取銘上營造股份有限公司所有之鐵質人孔蓋二個。得
    手後，即騎乘其所有之ＩＷＴ－三二二號輕型機車將該二個鐵質人孔蓋載離現場
    ，旋於同日上午五時三十分許，途經臺中縣豐原市○○路與崇德路口時，為路人
    查覺有異予以盤問，甲○○因一時心虛乃將上述鐵質人孔蓋二個丟棄於地，並即
    騎機車逃逸，經路人自後追捕並於臺中縣潭子鄉○○路一一一號前攔下，甲○○
    乃又棄車徒步逃逸，旋在臺中縣潭子鄉○○路亞洲光學宿舍前廣場，遭路人合力
    逮捕並報警處理，而查獲上情。
二、案經乙○○訴由臺中縣警察局豐原分局報告臺灣臺中地方法院檢察署檢察官偵查
    後聲請以簡易判決處刑，及移送併辦，本院豐原簡易庭認為不宜以簡易判決處刑
    ，簽移本院刑事庭改依通常程序審理。
    理  由
一、右揭事實，業據被告甲○○於警詢及偵審中坦承不諱，核與告訴人乙○○於警詢
    中指訴遭竊情節及證人陳世龍、徐炳鈞、陳彥廷於警詢中證述情節相符，並有贓
    證物領據保管單二張、王記秤量傳票二張、照片十二張及現場圖一張在卷可稽，
    足認被告自白確與事實相符，堪可採信。綜上所述，本案事證明確，被告犯行堪
    以認定。
二、核被告甲○○右揭如事實欄一（一）部分所為二次竊盜行為，均係犯刑法第三百
    二十一條第一項第二款之踰越安全設備竊盜罪；其如事實欄一（二）部分所為，
    係犯刑法第三百二十條第一項之竊盜罪。被告先後三次竊盜犯行，時間緊接，方
    法相同，觸犯構成要件相同之罪名，顯係基於概括犯意反覆為之，為連續犯，應
    依刑法第五十六條規定論以刑法第三百二十一條第一項第二款之踰越安全設備竊
    盜罪之一罪，並加重其刑。又被告如事實欄一（二）部分所示竊盜犯行，雖未據
    起訴，惟既與經檢察官起訴部分，具有連續犯之裁判上一罪關係，而為起訴效力
    所及，且經檢察官移送併辦，本院自應併予審理，附此敘明。末查，被告前於八
    十五年間因違反肅清煙毒條例案件及違反麻醉藥品管理條例案件，經臺灣高等法
    院臺中分院及本院分別判處有期徒刑三年三月及四月確定，並經臺灣高等法院臺
    中分院裁定應執行有期徒刑三年五月確定，甫於九十年六月二日執行完畢，有臺
    灣臺中地方法院檢察署刑案資料查註紀錄表及臺灣高等法院被告全國前案紀錄表
    各一份在卷可按，其於受有期徒刑執行完畢之後，五年以內再犯本案有期徒刑以
    上之罪，為累犯，應依刑法第四十七條規定，遞加重其刑。爰審酌被告前有殺人
    未遂、違反槍砲彈藥刀械管制條例、違反肅清煙毒條例案件及違反麻醉藥品管理
    條例案件前科，有臺灣臺中地方法院檢察署刑案資料查註紀錄表及臺灣高等法院
    被告全國前案紀錄表各一份在卷可稽，足認被告素行不佳、被告在行竊二次得手
    而為警查獲後，又繼續為竊盜犯行一次，惡性非輕、其所竊得之財物價值尚非甚
    鉅及其犯罪後坦承犯行之態度等一切情狀，量處如主文所示之刑。
據上論斷，應依刑事訴訟法第四百五十二條、第二百七十三條之一第一項、第二百九
十九條第一項前段，刑法第五十六條、第三百二十一條第一項第二款、第四十七條，
判決如主文。
中      華      民      國    九十三    年      七      月    十三    日
                                      臺灣臺中地方法院刑事第十庭
                                              法  官  江  奇  峰
右正本證明與原本無異。
如不服本判決，應於判決送達後十日內向本院提出上訴狀，上訴於臺灣高等法院臺中
分院( 須附繕本 )。
                                              書記官
中      華      民      國    九十三    年      七      月     十三     日
附錄本案論罪科刑法條全文：
刑法第三百二十一條第一項第二款：
犯竊盜罪而有左列情形之一者，處六月以上、五年以下有期徒刑：
二  毀越門扇、牆垣或其他安全設備而犯之者。
